臺灣臺中地方法院刑事判決　
111年度原訴字第1號
公  訴  人  臺灣臺中地方檢察署檢察官
被      告  劉甯芯


            陳泓旭



            張世傑


上列被告等因妨害秩序案件，經檢察官提起公訴（110年度偵字
第20415號），被告等於準備程序中就被訴事實為有罪之陳述，
經告知簡式審判程序之旨，並聽取公訴人、被告等之意見後，本
院合議庭裁定由受命法官獨任進行簡式審判程序，判決如下：
    主    文
卯○○犯在公眾得出入之場所聚集三人以上下手實施強暴罪，累犯
，處有期徒刑陸月，如易科罰金，以新臺幣壹仟元折算壹日。
壬○○犯在公眾得出入之場所聚集三人以上下手實施強暴罪，處有
期徒刑陸月，如易科罰金，以新臺幣壹仟元折算壹日。
辛○○犯在公眾得出入之場所聚集三人以上下手實施強暴罪，累犯
，處有期徒刑陸月，如易科罰金，以新臺幣壹仟元折算壹日。
    犯罪事實
一、緣寅○○於民國110年2月12日凌晨4時許，接獲未○○在臺中市○○區○○○路000號闔家歡KTV包廂內唱歌陪酒時，與同在該處包
    廂飲酒之丁○○、卯○○、壬○○、辛○○發生糾紛，因而趕往該處
    包廂，寅○○、未○○隨即與丁○○等4人發生口角。丁○○(由本院
    另行審結)、卯○○、壬○○、辛○○便基於在公眾得出入之場所
    聚集3人以上下手實施強暴之犯意聯絡，與寅○○、未○○(上2人
    均由本院另行審結)互相推擠、毆打(無證據證明已成傷)，
    對彼此下手實施強暴，嗣寅○○、未○○或渠等之友人旋即撥打
    電話或使用通訊軟體，通知巳○○、庚○○、甲○○、乙○○、癸○○
    、戊○○、己○○、丙○○、午○○、子○○、丑○○、辰○○等人(均由
    本院另行審結)分乘計程車與車牌號碼000-0000號、ANH-062
    7號、BMD-7788號、RBV-7726號、RCF-5306號、ATC-0111號
    等小客車陸續到場助陣，其中寅○○、未○○、巳○○、庚○○、甲○○、癸○○、己○○、丙○○、丑○○遂不顧現場已有穿著警察制服
    之公務人員，在現場執行公權力維持秩序，仍然突破現場警
    員之阻擋，而朝向丁○○、卯○○、壬○○、辛○○所在位置前進，
    在上開公眾得出入之營業場所之中庭處，與丁○○、卯○○、壬○○、辛○○互相以徒手方式對彼此下手實施強暴。
二、案經未○○、癸○○訴由臺中市政府警察局第四分局報告臺灣臺
    中地方檢察署檢察官偵查起訴。　
    理  由
壹、本案被告卯○○、壬○○、辛○○所犯者為刑事訴訟法第273條之1
    第1項所定死刑、無期徒刑、最輕本刑為3 年以上有期徒刑
    以外之罪，且非高等法院管轄之第一審案件，而被告3人就
    被訴事實為有罪之陳述，經告知簡式審判程序之旨，並聽取
    被告3人及檢察官之意見後，本院合議庭裁定由受命法官獨
    任改行簡式審判程序，是本案之證據調查，依刑事訴訟法第
    273條之2規定，不受同法第159 條第1項、第161條之2、第1
    61 條之3、第163條之1及第164條至第170條等規定之限制，
    合先敘明。
貳、上揭犯罪事實，業據被告卯○○、壬○○、辛○○所坦承不諱(見
    本院卷第244、255頁)，核與證人即同案被告寅○○、未○○、
    巳○○、庚○○、甲○○、乙○○、癸○○、己○○、戊○○、己○○、丙○○
    、午○○、丑○○、辰○○於警詢或偵訊時之證述大致相符(見偵
    卷第213-217、219-223、225-227、229-235、237-240、241
    -249、251-253、255-263、271-275、277-280、281-289、2
    93-297、299-307、309-311、315-319、321-322、323-327
    、546-548、569-571、593-594、645-646、691-695頁)，並
    有110年4月28日員警職務報告、車輛詳細資料報表、110年8
    月8日員警職務報告、現場概況圖、聚眾鬥毆嫌疑人一覽表
    、闔家歡監視器截錄畫面20張、110年2月12日闔家歡監視器
    截錄畫面38張在卷可稽(見偵卷第203、409-421、591、615-
    619、611-613、621-639、651-687頁)，是足認被告3人前揭
    任意性自白與事實相符。本案事證明確，被告3人前揭妨害
    秩序之犯行堪以認定，均應依法論罪科刑。
參、論罪科刑
一、按公共場所係指公眾聚會、集合或遊覽之場所，如街衢、公
    園等是；至所謂公眾得出入之場所，則指非公共場所而為不
    特定之公眾得隨時出入之場所而言，而KTV營業場所則屬公
    眾得出入之場所。查被告卯○○、壬○○、辛○○於前揭時、地，
    徒手對寅○○、未○○等人下手實施強暴，是核被告3人所為均
    係犯刑法第150條第1項後段之在公眾得出入之場所聚集三人
    以上下手實施強暴罪。又起訴書核犯法條欄原記載被告3人
    係涉犯刑法第150條第1項後段、第2項之攜帶兇器在公共場
    所聚集三人以上下手實施強暴罪，業經公訴檢察官當庭更正
    為刑法第150條第1項後段之在公共場所聚集三人以上下手實
    施強暴罪(見本院卷第243頁)，且公共場所及公眾得出入之
    場所均為同一條文項次之構成要件要素，故毋庸再行變更起
    訴法條，併此敘明。
二、又被告卯○○、壬○○、辛○○與丁○○具有犯意聯絡及行為分擔，
    為共同正犯。
三、查被告卯○○前因違反毒品危害防制條例案件，經本院以107
    年度中簡字第1690號判決判處有期徒刑3月確定，於108年4
    月16日易科罰金執行完畢；被告辛○○前因違反毒品危害防制
    條例案件，經本院以107年度簡字第25號判決判處有期徒刑6
    月確定，又因違反毒品危害防制條例案件，經本院以107年
    度易字第883號判決判處有期徒刑5月、6月、3月確定，嗣經
    本院以107年度聲字第2635號裁定定應執行有期徒刑1年3月
    確定，於109年1月17日假釋出獄、109年6月8日保護管束期
    滿執行完畢等情，此有被告卯○○、辛○○之臺灣高等法院被告
    前案紀錄表各1份可佐，則其等受有期徒刑之執行完畢後，5
    年以內故意再犯本案有期徒刑以上之罪，均屬刑法第47條第
    1項規定之累犯。惟參酌司法院釋字第775號解釋意旨，本院
    以為，被告卯○○、辛○○前案所犯之違反毒品危害防制條例案
    件，與其等本案犯行之行為態樣相異，而無一定關聯性，且
    罪質尚非相同，亦無其他足以證明其等本案犯行有立法意旨
    所指之特別惡性或刑罰反應力薄弱之情形，倘因此加重最低
    本刑，將使其等原有得易科罰金之機會喪失，恐致生行為人
    所受的刑罰超過其等所應負擔罪責之情形，是均不予加重其
    等之最低本刑。　　
四、爰以行為人責任為基礎，審酌被告卯○○、壬○○、辛○○因與寅
    ○○、未○○之紛爭，即於公眾得出入之場所聚眾下手實施強暴
    ，對社會秩序造成一定程度之危害，所為殊值非難；惟念及
    渠等均坦承犯行，及其等之參與程度、犯罪動機、目的、手
    段、素行；兼衡被告卯○○自陳高中肄業，目前受雇從事遊藝
    場員工，經濟狀況普通，沒有未成年子女需扶養；被告壬○○
    自陳國中畢業，目前受雇從事空調員工，經濟狀況普通，沒
    有未成年子女需扶養；被告辛○○自陳國中畢業，目前受雇從
    事水泥油罐車員工，經濟狀況普通，沒有未成年子女需扶養
    (見本院卷第256頁)，分別量處如主文所示之刑，並均諭知
    易科罰金之折算標準。　　　　　　
據上論斷，依刑事訴訟法第273條之1第1項、第299條第1項前段
，判決如主文。　
本案經檢察官陳佞如提起公訴，由檢察官申○○到庭執行職務。
中　　華　　民　　國　　111 　年　　5 　　月　　25　　日
               刑事第四庭    法  官  魏威至
以上正本證明與原本無異。
如不服本判決應於收受送達後20日內向本院提出上訴書狀，並應
敘述具體理由；其未敘述上訴之理由者，應於上訴期間屆滿後20
日內向本院補提理由書（均須按他造當事人之人數附繕本）「切
勿逕送上級法院」。
告訴人或被害人如不服判決，應備理由具狀向檢察官請求上訴，
上訴期間之計算，以檢察官收受判決正本之日起算。
　　　　                      書記官 林鈺娟
中　　華　　民　　國　　111 　年　　5 　　月　　25　　日
附錄本案論罪科刑之法條：
中華民國刑法第150條
在公共場所或公眾得出入之場所聚集三人以上，施強暴脅迫者，
在場助勢之人，處 1 年以下有期徒刑、拘役或 10 萬元以下罰
金；首謀及下手實施者，處 6 月以上 5 年以下有期徒刑。
犯前項之罪，而有下列情形之一者，得加重其刑至二分之一：
一、意圖供行使之用而攜帶兇器或其他危險物品犯之。
二、因而致生公眾或交通往來之危險。